臺灣嘉義地方法院刑事判決　　　　　　 96年度交易字第215號
公　訴　人　臺灣嘉義地方法院檢察署檢察官
被　　　告　甲○○
上列被告因公共危險案件，經檢察官提起公訴（九十六年度偵字
第六六七八號），被告於準備程序中就被訴事實為有罪陳述，經
本院裁定改依簡式程序審理，判決如下：
    主  文
甲○○服用酒類，不能安全駕駛動力交通工具而駕駛，累犯，處
有期徒刑伍月，如易科罰金，以新臺幣壹仟元折算壹日。
    事  實
一、甲○○於民國八十九年間因違背安全駕駛案件，經本院以八
    十九年度交訴字第二三號判決判處有期徒刑三月，緩刑五年
    確定，再於九十六年間因違背安全駕駛案件，經本院以九十
    六年度朴交簡字第一０五號判決判處有期徒刑二月，如易科
    罰金以新臺幣一千元折算一日確定，並於九十六年六月二十
    七日易科罰金執行完畢。猶不知悔改，於九十六年七月六日
    晚上七時許，在嘉義市○○路與北港路交岔路口之「原味碳
    烤海產店」內，飲用三、四瓶啤酒後，明知其已因飲酒而精
    神狀況不佳反應較慢，無法為安全之駕駛，竟仍於同日晚上
    九時許，自前揭海產店無照駕駛車牌號碼ET—6989號自用小
    客車離開，欲返回其位在嘉義縣朴子市之住處，而沿友忠路
    由南向北行駛，於同日晚上九時十五分許行經友忠路與北興
    街交岔路口欲右轉時，適邱金田、黃柏翰分別騎乘LZE—408
    號、G9S—816號重型機車，沿北興街由東往西騎乘亦行經上
    開路口，甲○○因不勝酒力疏於注意而撞擊前揭二輛機車，
    致邱金田、黃柏翰均人車倒地受有傷害（甲○○涉犯過失傷
    害罪嫌部分未據告訴），經警據報前往處理時，當場測得甲
    ○○之呼氣酒精濃度為每公升０點九四毫克，始悉上情。
二、案經嘉義市警察局第一分局報告臺灣嘉義地方法院檢察署檢
    察官偵查起訴。
    理  由
一、本件係經被告甲○○於準備程序當庭表示認罪，而經本院裁
    定以簡式審判程序加以審理，則依據刑事訴訟法第二百七十
    三條之二、同法第一百五十九條第二項之規定，不適用傳聞
    法則有關限制證據能力之相關規定，合先敘明。
二、被告甲○○於九十六年六月二十七日晚間在嘉義市○○路與
    北港路交岔路口之「原味碳烤海產店」內，飲用三、四瓶啤
    酒後，於同日晚間九時許駕駛車牌號碼ET—6989號自用小客
    車離開，欲返回其位在嘉義縣朴子市之住處，於同日晚間九
    時十五分許，因在嘉義市○○路與北興街口與邱金田、黃柏
    翰發生車禍，於當日晚間九時五十分許，經警測得其呼氣酒
    精濃度為0.94MG/L等情，為被告所坦認不諱，並有被告酒精
    濃度檢測單、刑法第一百八十五條之三案件測試觀察紀錄表
    、舉發違反道路交通管理事件通知單各一紙附卷可憑（見警
    卷第十頁至第十一頁、第十三頁）。參以被告飲酒後於上開
    時地，欲自友忠路右轉北興街時，被告車輛右轉彎不當行駛
    至對向車道，致與邱金田、黃柏翰發生車禍一節，亦據證人
    邱金田、黃柏翰於警詢證述明確（見警卷第四頁至第九頁）
    ，復有道路交通事故現場圖、道路交通事故調查報告表、現
    場照片十二幀在卷可證（見警卷第十四頁至第二十一頁）。
    而刑法第一百八十五條之三規定所謂「不能安全駕駛」，係
    抽象危險犯，並不以發生具體危險為必要，對於呼氣酒精濃
    度已達每公升0.55毫克以上，肇事率為一般正常人之十倍，
    自屬已達不能安全駕車之標準，況本件被告因飲酒後已影響
    其正常駕駛而發生肇事，屬不能安全駕駛甚明。準此，被告
    甲○○於上揭時地飲用酒類後，其體內酒精濃度已超出上開
    標準，其駕駛肇事自小客車時已達不能安全駕駛之程度，應
    堪認定，本件本件事證明確，應依法論科。
三、核被告所為係犯刑法第一百八十五條之三之服用酒類不能安
    全駕駛動力交通工具而駕駛罪。再被告前因公共危險案件，
    經本院以九十六年度朴交簡字第一０五號判決判處有期徒刑
    二月確定，於九十六年六月二十七日執行完畢等情，有臺灣
    高等法院被告前案紀錄表、臺灣嘉義地方法院檢察署刑案資
    料查註紀錄表各一份附卷可按，其於有期徒刑之執行完畢五
    年以內，再故意犯本案有期徒刑以上之罪，係屬累犯，應依
    刑法第四十七條第一項規定，加重其刑。爰審酌被告呼氣酒
    精濃度值非低，甫因酒醉駕車案件，經本院以九十六年度朴
    交簡字第一０五號判決判處有期徒刑二月，執行完畢未幾日
    ，即再為本件酒醉駕車犯行，顯無真切之悔意，更徵其就酒
    後已達不能安全駕駛程度而駕駛，對用路人及其本身可能造
    成之危害並不重視，其所致生之公共危險程度，以及被告犯
    後態度等一切情狀，量處如主文所示之刑，並諭知易科罰金
    之折算標準。至檢察官於起訴時雖具體求處有期徒刑七月，
    惟按「刑事審判之量刑，在於實現刑罰權之分配的正義。故
    法院對有罪之被告科刑，應符合罪刑相當之原則，使罰當其
    罪，以契合人民之法律感情。此所以刑法第五十七條明定科
    刑時應審酌一切情狀，尤應注意該條所列各款事項，以為科
    刑輕重之標準。」，迭經最高法院九十三年度台上字第三九
    七三號、九十四年度台上字第二一三一號、九十四年度台上
    字第二二七五號等刑事判決在案，本院審酌刑法第五十七條
    各款所臚列情事，並考量被告坦承犯行，認為科處如主文所
    示之刑即可達罰當其罪之目的，檢察官之求刑稍屬過重，附
    此敘明。末查本件被告犯罪時間為九十六年七月六日，自不
    符中華民國九十六年罪犯減刑條例第二條犯罪在九十六年四
    月二十四日以前之減刑要件，自不得減刑，併予敘明。
據上論斷，應依刑事訴訟法第二百七十三條之一第一項、第二百
九十九條第一項前段，刑法第一百八十五條之三、第四十七條第
一項、第四十一條第一項前段、刑法施行法第一條之一第一項、
第二項但書，判決如主文。
本案經檢察官蔡彥守到庭執行職務。
中　　華　　民　　國　　96　　年　　9 　　月　　28　　日
                  交通法庭    法　官　黃琴媛
上列正本證明與原本無異。
如不服本判決，應於判決送達後十日內向本院提出上訴狀，上訴
書狀依法應敘述具體理由，如未敘述具體理由者，應於上訴期間
屆滿後二十日內補提理由書於本院（均應附繕本）。
中　　華　　民　　國　　96　　年　　9 　　月　　28　　日
                          　　書記官　李彩娥
附錄本判決論罪之法條：
中華民國刑法第一百八十五條之三
（重大違背義務致交通危險罪）
服用毒品、麻醉藥品、酒類或其他相類之物，不能安全駕駛動力
交通工具而駕駛者，處一年以下有期徒刑、拘役或三萬元以下罰
金。
